# 原材料、半成品、产成品的区分

提问人：13757187143 时间：2020-12-17 15:11:30
甲公司可对外出售的物品可能有多种形态。A可用于生产B，B可用于生产C，C可用于生产D。公司A、B、C、D形态的物品均可直接对外销售，而且均有一定占比。行业内公司通常按照存货类别的库龄计提存货跌价准备，存货分类对存货跌价存在影响。（PS：具体到芯片设计公司，A为晶圆、B为裸芯、C为芯片、D为使用了芯片的电子产品，该 4 种形态物品均可直接对外销售，公司经营范围也涵盖这些业务）
问：该种情况下原材料、半成品、产成品该如何区分？

回答人：chenyiwei
建议根据以往经验并参考同行业信息，考虑ABCD这些不同阶段的产品分别直接对外出售的比例和重要性，据此确定其所属存货不同类别各自的持有目的和分类。

回答人：chenyiwei
建议根据以往经验并参考同行业信息，考虑ABCD这些不同阶段的产品分别直接对外出售的比例和重要性，据此确定其所属存货不同类别各自的持有目的和分类。